【裁判字號】    99,抗,376
【裁判日期】    990416
【裁判案由】    停止執行
【裁判全文】
臺灣高等法院民事裁定                   99年度抗字第376號
抗  告  人  戊○○
抗  告  人  乙○○○
            甲○○
            丁○○
            丙○○  
上列當事人間停止執行事件，兩造對於中華民國99年 2月22日臺
灣板橋地方法院99年度聲字第22號裁定各自提起抗告，本院裁定
如下：
    主      文
原裁定廢棄。
戊○○供擔保新臺幣貳拾萬捌仟佰伍拾柒元後，臺灣板橋地
方法院98年度司執字第96853號 拆屋還地等強制執行事件之強制
執行程序，於債務人異議之訴事件（現繫屬臺灣板橋地方法院99
年度訴字第223號）訴訟程序終結確定前，應予停止。
乙○○○、甲○○、丁○○、丙○○之抗告駁回。
抗告訴訟費用由乙○○○、甲○○、丁○○、丙○○負擔。
      理    由
一按強制執行程序開始後，除法律另有規定外，不停止強制執行
  ；有回復原狀之聲請或提起異議之訴，或對於和解為繼續審判
  之請求，或提起宣告調解無效之訴、撤銷調解之訴，或對於許
  可強制執行之裁定提起抗告時，法院因必要情形或依聲請定相
  當並確實之擔保，得為停止強制執行之裁定，強制執行法第18
  條定有明文。該項擔保金額之多寡應如何認為相當，固屬法院
  職權裁量之範圍，惟此項擔保係備供強制執行債權人因停止執
  行所受損害之賠償，故法院定擔保金額時，自應斟酌該債權人
  因停止執行可能遭受之損害，例如標的物停止執行後，債權人
  未能即時受償或利用該標的物所受損害額定之，非以標的物之
  價值或其債權額為依據（最高法院92年度台抗第480號、 95年
  度台抗第781號、86年度台抗第442號、 91年度台抗第429號、
  95年度台抗第104號裁定意旨參照）。
二本件抗告人乙○○○、甲○○、丁○○、丙○○（下稱乙○○
  ○等人）持臺灣板橋地方法院（下稱板橋地院）96年度重訴字
  第472號確定判決為執行名義， 聲請強制執行命抗告人戊○○
  將坐落臺北縣新莊市○○段564地號土地（下稱系爭土地， 民
  國 97年12月15日分割為同段564、564-1、564-2地號）上如該
  判決附圖所示564-A002、A003、A004、 A005部分共613.9平方
  公尺之車庫及倉庫拆除，並將土地返還乙○○○等人，經板橋
  地院98年度司執字第96853號（下稱系爭強制執行事件） 受理
  後，戊○○於99年2月5日提起債務人異議之訴，由板橋地院99
  年度訴字第223號受理等情， 業經本院依職權調閱系爭強制執
  行事件卷宗，查核屬實。戊○○以提起債務人異議之訴為由，
  表明願供擔保，聲請原法院裁定於債務人異議之訴訴訟程序終
  結確定前停止強制執行，依強制執行法第18條規定，並無不合
  。至於原法院按系爭土地98年 1月公告現值每平方公尺新臺幣
  （下同）13,800元 及車庫等建物占用系爭土地面積613.9平方
  公尺計算，定擔保金額為8,471,820元，固非無見。 惟依首開
  說明，此項擔保既係備供乙○○○等人因停止執行所受損害之
  賠償，實應斟酌乙○○○等人未能即時利用系爭土地所受損害
  額定之，尚非以標的物之價值為依據。經審酌乙○○○等人未
  能即時利用系爭土地，應受有相當於租金之損害，再參酌乙○
  ○○等人持為執行名義之確定判決已認定乙○○○等人於系爭
  土地返還前所受相當於租金之損害，應按系爭土地96年 1月申
  報地價每平方公尺2,080元（即公告地價2,600元×80% ）之年
  息4%計算，及系爭土地99年1月申報地價為每平方公尺2,240元
  （即公告地價2,800元×80%，參見本院卷第21頁之臺北縣地政
  資訊服務網資料）等情，應認乙○○○等人於兩造間異議之訴
  審理期間約4年4月（參見各級法院辦案期限實施要點第2點）
  因停止執行而可能遭受之租金收益損害約為238,357元（2,240
  元/㎡×613.9㎡×4%÷12個月×52個月≒238,357元）， 戊○
  ○提供該金額之擔保，應足以保障抗告人乙○○○等人因停止
  執行所受之損害。戊○○抗告意旨認原裁定命供擔保金額過高
  ，求予廢棄，非無理由，應予准許。爰由本院廢棄原裁定，改
  定如主文第2項所示。
三至乙○○○等人抗告意旨雖謂：其依執行名義聲請拆除之車庫
  等建物占用系爭土地面積雖僅613.9平方公尺， 然該等建物分
  佈在系爭土地於97年12月15日分割後之同段564-2 地號土地各
  角落，致564-2地號土地全部無法使用， 故戊○○供擔保金額
  應按564-2地號土地面積862.56平方公尺之公告現值計算， 何
  況乙○○○等人已於98年12月1日將564-2地號土地及同段564-
  1、549-2地號土地以總價43,934,400元出售予訴外人簡鴻銘，
  若564-2地號土地上之建物未拆除， 須解除買賣契約，乙○○
  ○等人將無法取得買賣價金而受有43,934,400元之損害等語。
  然乙○○○等人係依執行名義聲請強制執行返還系爭土地中之
  613.9平方公尺， 縱然乙○○○等人主觀上認為該部分土地為
  系爭土地分割後同段564-2地號土地之一部分，故564-2地號土
  地有整體使用或與相鄰土地一併出售之必要，惟超過系爭土地
  中613.9平方公尺部分， 既未據乙○○○等人聲請強制執行，
  即不在戊○○聲請停止執行之範圍，難認得就超過聲請停止執
  行範圍之土地核算擔保金額。乙○○○等人之抗告，並無理由
  ，應予駁回。
四據上論結，本件戊○○之抗告為有理由、乙○○○等人之抗告
  為無理由。依強制執行法第30條之1、 民事訴訟法492條、 第
  495條之1第1項、第449條第1項、 第95條、第78條，裁定如主
  文。
中    華    民    國    99    年    4    月     16    日
                    民事第九庭
                        審判長法  官  黃熙嫣
                              法  官  鄭傑夫
                              法  官  林玲玉
正本係照原本作成。
本裁定除以適用法規顯有錯誤為理由外，不得再抗告。如提起再
抗告，應於收受後10日內委任律師為代理人向本院提出再抗告狀
並繳納再抗告費新台幣１千元。
中    華    民    國    99    年    4     月    16    日
                              書記官  倪淑芳

司法院資訊處製作；財團法人民間司法改革基金會備份。
